

# **BRU MAS RIBERA**

Ingeniero Frontend y UX de Barcelona. Con base en Meiringen, Suiza

8+ años de experiencia profesional

Sitio web

#### **HABILIDADES Y HERRAMIENTAS**

Lenguajes TypeScript, JavaScript, Python

Frontend React, Next.js, Vue, Tailwind CSS

Backend Node.js, Django, Supabase

rtode, 5, Django, Sapasas

UX

Herramientas

Figma, Storybook, Investigación de usuarios

**SOBRE MÍ** 

de experiencia.

Entrega exitosa de un Proof of Concept financiado por la ESA,

Ingeniero informático especializado en desarrollo web con 6 años de experiencia en Frontend y 3 años en Backend. Diseñador UX con 3 años

coordinando consorcios internacionales.

#### **EXPERIENCIA PROFESIONAL**

2014 - Presente • Remoto

# Fundador y Líder de Proyecto | Open Huts, plataforma de reservas para cabañas en la naturaleza

Encuentra lugares escondidos para dormir al aire libre. Ayuda a proteger la naturaleza disfrutándola. Investigación de usuarios, prototipado, test con usuarios, interfaces hi-fi con Figma e implementación con React, Next.js, TypeScript, Supabase

2021 - 2024 • Remoto

# Ingeniero Frontend & UX | Moodle, plataforma de aprendizaje abierto

Desarrollo de MoodleNet, una red para compartir y curar recursos educativos abiertos. Uso de React, Figma, Diseño UX, Open Source, Tecnología educativa

2020 • Lausana, Suiza

# Diseñador de Experiencia de Usuario | Oberalp Group, Pomoca

Rediseño de las interfaces de producción del líder mundial en pieles de travesía, Pomoca. Entrevistas conductuales, pruebas de usabilidad, diseño UX, interfaces de producción

2017 - 2018 • Remoto

# Desarrollador Web Junior | Pix4D, fotogrametría para construcción y agricultura

Desarrollo de una plataforma en la nube para subir, procesar y analizar modelos 3D a partir de imágenes de drones. Angular 4, RxJS, plataforma cloud, modelado 3D, tecnología de drones

#### **EDUCACIÓN**

2020 - 2021

### MBA

ThePowerMBA

2020

# Diseño de Experiencia de Usuario

Udacity

2014 - 2018

#### Grado en Ingeniería Informática

Universidad de Barcelona

2014 - 2018

#### Arquitectura

UPC, Barcelona

#### **IDIOMAS**

C2: Inglés, Francés • Nativo: Español, Catalán

C1: Italiano • B1: Alemán, Portugués

#### **INTERESES**

Desarrollo de negocio

Restauración ambiental

#### **COMPETENCIAS**

Guía de Montaña UIMLA

Investigación y testing con usuarios

# **CONTACTO**

☑ Email 🛍 LinkedIn 🗣 GitHub 🕀 bru.masribera.com